臺灣彰化地方法院刑事判決　　　　　　 96年度簡上字第141號
上　訴　人
即　被　告　甲○○
上列上訴人因賭博案件，不服本院彰化簡易庭九十六年度彰簡字
第三一五號中華民國九十六年四月三十日第一審簡易判決（原檢
察官聲請簡易判決處刑案號：九十六年度速偵字第二三一號），
本院管轄第二審合議庭判決如下︰
    主  文
上訴駁回。
    事實及理由
一、本案經本院審理結果，認第一審判決認事用法及量刑均無不
    當，應予維持，並引用第一審判決書記載之事實、證據及理
    由（如附件）。
二、本件上訴人即被告甲○○（以下簡稱被告）上訴意旨略以：
    我沒有經營六合彩，那些扣案之簽單是我簽賭所用，並非我
    用以經營六合彩，請求撤銷原判決云云。
三、訊據被告雖矢口否認有經營六合彩之犯行，惟被告於警詢中
    即坦承其自九十六年一月四日起開始主持六合彩賭博，這七
    張六合彩簽注單是我用來主持六合杉，供客人向我下注之總
    金額，而上面的日期是代表每期六合彩之開獎日，這七張簽
    注單上所記載「仁」是代表客人向我簽注的代號，而該叫「
    仁」之客人正確姓名我不清楚，我共作了七期，每期獲利約
    二千六百十元等語，且其於檢察官訊問時亦坦承：（問：警
    察九十六年三月二十日下午五時五十分有持搜索票到你住處
    搜索？）有，有扣到七張簽單，是我的，是人家來跟我簽牌
    。（問：你有無經營六合彩賭博？）有。（問：你何時起開
    始經營六合彩？）從九十六年一月四日起到今天止。（問：
    你作哪些種類？）港二星、港三星。（問：簽一支多少錢？
    ）一支一百元，但實收二星八十元、三星七十元。（問：簽
    中賠幾倍？）港二星五十七倍、港三星五百七十倍。（問：
    未簽中時所交付的賭資是否歸你所有？）是。（問：扣案的
    證物都是你用來經營六合彩的？）是。（問：涉嫌賭博是否
    承認？）我承認等語，是以被告於本院審理中又翻異前詞，
    改辯稱其沒有經營六合彩，扣案之簽單是其簽賭所用，並非
    用以經營六合彩云云，顯係事後卸責之詞，不足採信，此外
    並有被告所有供經營六合彩賭博所用之六合彩簽單七張扣案
    可資佐證，是以本件被告經營六合彩之賭博犯行事證已臻明
    確，堪予認定。
四、原審認被告經營六合彩賭博事證明確，據以論罪科刑，判處
    被告有期徒刑五月，並依刑法第四十一條第一項前段之規定
    諭知易科罰金之折算標準，及將扣案之簽賭單七張沒收，核
    無不當，被告指摘原判決有誤，聲請撤銷原判決為無理由，
    自應駁回其上訴。
據上論斷，應依刑事訴訟法第四百五十五條之一第一項、第三項
、第三百六十八條、第三百七十三條，判決如主文。
本件經檢察官洪紹文到庭執行職務。
中　　華　　民　　國　　96　　年　　7 　　月　　13　　日
                        臺灣彰化地方法院刑事第二庭
                            審判長法官    石馨文
                            法      官    黃齡玉
                            法      官    尚安雅
以上正本證明與原本無異。
本判決不得上訴。
中　　華　　民　　國　　96　　年　　7　　 月 　 17　　日
                            書  記  官    洪年慶
